【裁判字號】    90,交抗,194
【裁判日期】    900703
【裁判案由】    違反道路交通管理處罰條例
【裁判全文】
臺灣高等法院交通事件裁定                          九十年度交抗字第一九四號
    抗  告  人
    即受處分人  甲○○
右抗告人因違反道路交通管理處罰條例案件，不服臺灣桃園地方法院中華民國九十年
五月二十二日裁定（九十年度交聲字第七三號），提起抗告，本院裁定如左：
    主  文
原裁定及原處分均撤銷。
甲○○汽車駕駛人，汽車行駛於高速公路，不遵管制之規定，處罰鍰新台幣參仟元，
並記違規點數壹點。
    理  由
一、按汽車行駛高速公路應依速限標誌指示，高速公路交通管制規則第五條第一項前
    段定有明文；汽車行駛於高速公路或設站管制之道路，而不遵管制之規定者，處
    汽車駕駛人新台幣三千元以上六千元以下罰鍰，道路交通管理處罰條例第三十三
    條第一項規定甚明。又同條例第六十三條第一項第一款規定：違反第三十三條規
    定者，除依原條款處罰鍰外，並記違規點數一點。
二、抗告人即受處分人甲○○於九十年二月六日下午十三時五十八分許，駕駛車號六
    Ｓ-六二三號營業用小貨車行經國道三號高速公路北向九五公里處，為內政部警
    政署國道公路警察局第六隊檢測其時速一百十三公里，該處限速時速一百公里，
    而遭攔截舉發時速超速十三公里，並填摯九十年二月六日公警局交字第Ｚ000
    00000號違規通知單舉發，嗣經交通部公路局新竹區監理所桃園監理站以桃
    監裁五字第駕裁五二-Ｚ00000000號裁決書，裁處受處分人罰鍰新台幣
    （下同）三千元，並記違規點數一點。受處分人雖辯稱伊被攔檢時曾表示當時逆
    風，車速不超過一百零五公里，且當時伊車子前後各有一台大貨車及自用小客車
    ，員警應是測到他車超速云云。惟查：右揭事實業據證人即內政部警政署國道高
    速公路警察隊第六隊隊員楊清輝於原審證述：「本件是我舉發，當時我攔他下來
    ，是在九五公里處，我停在路肩，那是最下坡的地方，我在路肩用雷達測試，我
    們一台車有二人在看，另一人是陳隆應警員，不會看錯，我攔他後，他就說他沒
    有超速，我們請他看雷達測速器不會錯，因前車後車車速不一樣，車子到我們設
    定的車速就會鎖定該車，即使後車通過超速時速表也不會再跳動，沒有照相，只
    用雷達測速器。」等語在卷，並有內政部警政署國道公路警察局九十年二月六日
    公警局交字第Ｚ00000000號舉發違反道路交通管理事件通知單在卷可憑
    ，衡諸本件執勤舉發警員楊清輝與受處分人並無仇隙，亦僅係依法執行取締交通
    違規勤務，自無故為誣陷之理，其證言應堪採信，依其所述執勤警員取締違規情
    況係二位警員共同執勤，以雷達測速器鎖定異議人駕駛之上開營業用小貨車測速
    ，即使他車通過，依雷達測速器之設計原理，一旦鎖定一車，雷達測速器之時速
    表即鎖定不再跳動，舉發警員即證人楊清輝應無誤判之理，況受處分人自承北二
    高北向九十五公里處係下坡，其駛至九十六公里下坡處即切出，速度應較原駕駛
    之速度快，是受處分人違規之事實，應堪認定。抗告人否認係其超速云云，自無
    可採。
三、查原處分機關對受處分人裁罰罰鍰三千元，並記違規點數一點，惟僅引用道路交
    通管理處罰條例第三十三條之規定，而為前開處分，漏未援引同條例第六十三條
    第一項第一款之規定逕予裁處記違規點數一點，即有未合，而原審未予糾正，予
    以維持，亦非適法，抗告人雖未指摘於此，惟仍應由本院將原處分及原審裁定均
    撤銷，並依法裁定如主文所示。
據上論斷，應依道路交通案件處理辦法第二十六條、第二十條，刑事訴訟法第四百十
三條，裁定如主文。
中      華      民      國    九十      年      七      月      三      日
                              臺灣高等法院交通法庭
                                  審判長法  官  陳  祐  輔
                                        法  官  陳  國  文
                                        法  官  蔡  國  在
右正本證明與原本無異。
不得再抗告。
                                        書記官  丁  華  平
中      華      民      國     九十     年      七      月      三      日


司法院資訊處製作；財團法人民間司法改革基金會備份。
